臺灣嘉義地方法院民事裁定
111年度亡字第3號
聲  請  人  張雪茹  


相  對  人  張益豊  


上列聲請人因宣告張益豊死亡事件，聲請公示催告，本院裁定如
下：
    主  文
一、准對失蹤人張益豊（男，民國五十八年二月廿日生，身分證
    統一編號：Z○○○○○○○○○號，失蹤前住所：嘉義縣○○鄉○○村○○
    鄰○○○○號）為宣告死亡之公示催告。
二、該失蹤人應於本公示催告最後登載新聞紙之翌日起陸個月內
    ，向本院陳報現尚生存，如不陳報，本院將宣告其為死亡。
三、無論何人，凡知該失蹤人之生死者，均應於上述時日以前，
    將其所知之事實，陳報本院。
四、聲請程序費用新臺幣壹仟元由聲請人負擔。
    理  由
一、聲請意旨：聲請人之兄長即失蹤人張益豊（男，民國00年0
    月00日生，失蹤前住所：嘉義縣○○鄉○○村00鄰○○○0號），於
    民國102年9 月20 日失蹤後，迄今已逾7年。為此，依法聲
    請公示催告等語。
二、失蹤人失蹤滿7 年後，法院得因利害關係人或檢察官之聲請
    ，為死亡之宣告；失蹤人為80歲以上者，得於失蹤滿3 年後
    ，為死亡宣告，民法第8 條第1 項及第2 項分別定有明文。
    又法院准許宣告死亡之聲請者，應公示催告，家事事件法第
    156 條第1 項亦有明文。經本院調查，聲請人主張之前述事
    實，已據聲請人提出戶籍謄本、嘉義縣警察局水上分局水上
    派出所受理案件證明單附卷可查；又經本院依職權查詢失蹤
    人之臺灣高等法院被告前案紀錄表、在監在押全國紀錄表、
    健保保險對象投保資料、勞保投保資料、稅務電子閘門財產
    所得調件明細表及入出境資訊連結作業資料，均無法查詢失
    蹤人於102年9月20日後之前案、在監在押、全民健保投保資
    料、參加勞工保險、所得收入資料及入出境等，此有查詢紀
    錄在卷可憑。經核閱結果與聲請人前述主張相符，可信為真
    實。因此，本件聲請核與首述法條規定相符，應予准許。
三、又法院公示催告應公告之；公示催告之公告應揭示於法院公
    告處、資訊網路及其他適當處所；法院認為必要時，並得命
    登載於公報或新聞紙，或用其他方法公告之，家事事件法第
    130 條第3 、4 項亦有規定。又前述規定，於宣告死亡之公
    示催告準用之，亦為同法第156 條第3 項所明定。因此，本
    院既准對於失蹤人張益豊為宣告死亡之公示催告，聲請人應
    於本裁定送達之日起拾日內，將本公示催告登載公報、新聞
    紙或其他相類之傳播工具壹日，並將登載證據檢送本院，併
    此說明。
四、依家事事件法第156 項，裁定如主文。
中　　華　　民　　國　111 　　年　　3 　　月　　21　　日
                  家事法庭      法　官　李文輝
以上正本係照原本作成。
如對本裁定抗告須於裁定送達後10日內向本院提出抗告狀。並繳
納抗告費新台幣1,000元。
中　　華　　民　　國　110 　　年　　3 　　月　　21　　日
                                書記官　張紜飴